【裁判字號】    92,易,103
【裁判日期】    920325
【裁判案由】    毒品危害防制條例
【裁判全文】
台灣苗栗地方法院刑事判決                          九十二年度易字第一三號
    公  訴  人  臺灣苗栗地方法院檢察署檢察官
    被      告  甲○○
右列被告因違反毒品危害防制條例案件，經檢察官提起公訴（九十二年度毒偵緝字第
十七號），本院判決如左：
    主  文
甲○○施用第貳級毒品，累犯，處有期徒刑玖月。
    事  實
一、甲○○前於民國八十四年、八十五年間，均因違反麻醉藥品管理條例案件，經臺
    灣新竹地方法院定應執行有期徒刑九月，於八十六年四月十二日縮短刑期假釋出
    獄，縮刑期滿日為八十六年六月七日，惟於期滿前再因違反同條例案件，經本院
    判處有期徒刑十月，之前假釋亦經撤銷，應執行殘刑一月二十六日，二案接續執
    行，於八十七年十二月一日縮短刑期假釋出獄，縮刑期滿日為八十八年一月十七
    日，期滿未經撤銷假釋執行完畢（起訴書誤載為因竊盜案件經法院判處有期徒刑
    確定，並於民國八十八年一月十七日執行完畢），仍不知悛改。另於九十年二月
    間，因施用毒品案件，經本院裁定送觀察、勒戒後，認無繼續施用毒品之傾向，
    由臺灣苗栗地方法院檢察署檢察官於九十年三月九日，以九十年度毒偵緝字第三
    十九號為不起訴處分，並確定。甲○○仍未戒絕毒癮，於九十一年一月二十八日
    上午往前回溯四日內某時，在其位於苗栗縣公館鄉中義村五鄰一一三號住處，以
    不詳方法，施用第二級毒品安非他命一次。嗣於九十一年一月二十八日經其同意
    ，採集尿液送鑑驗結果，呈安非他命及甲基安非他命陽性反應（起訴書誤載為經
    警於九十一年一月二十二日，在其上址查獲，並扣得所有供施用毒品之器具磅秤
    、安非他命吸食器、分裝管及法碼等物），經本院九十一年度毒聲字第六四八號
    裁定送觀察、勒戒後，認有繼續施用毒品之傾向。
二、案經苗栗縣警察局分局移請臺灣苗栗地方法院檢察署檢察官偵查起訴。
    理  由
一、訊據被告甲○○堅詞否認有於右揭時、地，施用第二級毒品安非他命犯行，辯稱
    ：伊於九十一年一月二十八日至警局採尿時，驗出來結果並無陽性反應，不知為
    何被起訴，伊未施用安非他命云云。惟查：
（一）被告初於偵查時已自承：對於經警採集尿液送鑑驗結果，呈甲基安非他命陽性
      反應，無意見，伊確實有施用安非他命，在這段期間用的，忘了最後一次時何
      時，都在家裡用的等語（參見九十二年度毒偵緝字第三二頁筆錄），而被告於
      九十一年一月二十八日所採集尿液，經送苗栗縣衛生局檢驗結果，雖未驗出甲
      基安非他命反應，惟經檢察官將被告尿液送請中山醫學大學附設醫院複驗結果
      ，安非他命分析物反應數值為五二六ｎｇ／ｍｌ、甲基安非他命分析物數值則
      為八九六ｎｇ／ｍｌ，分別高於最低可檢濃度（ＬＯＱ）七十ｎｇ／ｍｌ、一
      四０ｎｇ／ｍｌ而均呈陽性反應，此有該院於九十一年五月十四日出具之尿液
      檢驗報告一份、苗栗縣警察局刑警隊偵辦毒品案件嫌疑人尿液體檢編號登記簿
      一紙、警員將採尿日期為九十一年一月二十八日誤登載為同年一月三十一日之
      更正報告書一份附卷可稽（附於九十一年度毒偵字第五七０號卷第三七頁、第
      三五頁、第四七頁）。而按常人如未吸用安非他命，其尿水應無甲基安非他命
      反應，倘有吸用者，約百分之七十於二十四小時內自尿中排出，約百分之九十
      於九十六小時自尿中排出，故推算吸用時間距採尿時間最長可能不會超過四日
      ，此經行政院衛生署藥物食品檢驗局八十一年二月八日（八一）藥檢壹字第０
      ０一一五六號函示甚明，是經採尿檢驗有安非他命者，通常可認其人於採尿前
      之四日內有吸用安非他命，亦徵，被告前揭於偵查中之自白：曾在採尿那段期
      間，在其住處施用安非他命等情，與事實相符，足以憑採。則被告於九十一年
      一月二十八日上午往前回溯四日內某時，在其住處施用毒品安非他命，應甚明
      確。其嗣後於本院審理時，翻異前詞，否認施用毒品行為，應屬卸責之詞，不
      予採信。
（二）被告前於九十年二月間，因施用毒品案件，經本院裁定送觀察、勒戒後，認無
      繼續施用毒品之傾向，由臺灣苗栗地方法院檢察署檢察官於九十年三月九日，
      以九十年度毒偵緝字第三十九號為不起訴處分，並確定，此有該不起訴處分書
      影本一份、台灣苗栗地方法院檢察署刑案資料查註紀錄表、臺灣高等法院被告
      全國前案紀錄表、法務部被告在監在押資料表各一份在卷可稽，其五年內再於
      於前揭時、地施用毒品安非他命，經本院以九十一年度毒聲字第六四八號裁定
      送臺灣苗栗看守所附設觀察勒戒處所觀察、勒戒後，認有繼續施用毒品之傾向
      ，此有被告在監在押資料表一紙、本院九十一年度毒聲字第六四八號裁定一份
      、臺灣苗栗看守所附設觀察勒戒所於九十二年二月七日以苗所衛字第０九二０
      ０００二七六號函送之有無繼續施用毒品傾向證明書一份附卷可稽，則本案事
      證明確，被告犯行已經證明，應依法論科。被告事後具狀要求再開辯論，核無
      必要。
二、核被告所為係犯毒品危害防制條例第十條第二項施用第二級毒品罪，被告於施用
    前持有安非他命之低度行為，應為施用安非他命之高度行為所吸收，不另論罪。
    。公訴人另以被告係基於施用毒品概括犯意，自九十年三月間觀察、勒戒出所後
    某日起至九十二年一月二十日經警緝獲後止，有連續施用第二級毒品安非他命多
    次犯行，亦犯毒品危害防制條例第十條第二項之罪嫌等語。然犯罪事實應依證據
    認定之，無證據不得推定其犯罪事實，刑事訴訟法第一百五十四條定有明文。查
    被告堅詞否認有連續施用毒品安非他命犯行。參核被告僅有前揭於九十一年一月
    二十八日上午所採集之尿液經檢驗，呈安非他命、甲基安非他命陽性反應之鑑驗
    資料，然參酌行政院衛生署藥物食品檢驗局八十一年二月八日（八一）藥檢壹字
    第００一一五六號函示常人如未吸用安非他命，其尿水應無甲基安非他命反應，
    倘有吸用者，約百分之七十於二十四小時內自尿中排出，約百分之九十於九十六
    小時自尿中排出，故推算吸用時間距採尿時間最長可能不會超過四日，前開尿液
    檢驗報告似亦僅能證明其前開論罪部分之施用第二級毒品安非他命之犯行，然尚
    無從證明被告有公訴人所指其他多次施用安非他命之情事。此外，檢察官認警員
    曾另於九十一年一月二十二日，在被告上址搜索扣得被告所有供施用毒品之器具
    磅秤、安非他命吸食器、分裝管及法碼等物，惟此亦為被告所堅詞否認，辯稱：
    該等東西是住於同處之胞弟鍾紹箕所有之物，非伊的等語，因核與九十一年一月
    二十二日搜索扣押筆錄所載在場人為「鍾紹箕」、扣押物品目錄表所有人欄記載
    「鍾紹箕」之資料在卷可稽（附於同五七０偵卷第三一、三二頁），並有該等扣
    案物封條記載「鍾紹箕」之照片二幀附卷可參（附於同偵卷第三八頁），檢察官
    遽以推認該等扣案物為被告所有亦與卷證資料不符，因查無其他積極證據，足資
    證明被告有公訴人所指另有多次施用安非他命毒品行為，是其此部分犯行，應屬
    不能證明，惟公訴人認此部分與前開有罪之施用第二級毒品之犯行，有連續犯之
    裁判上一罪關係，爰不另為無罪之諭知，附此敘明。另被告有犯罪事實欄所示前
    科執行完畢，為其所自承（參見本院卷第四三頁筆錄），並有臺灣苗栗地方法院
    檢察署刑案查註紀錄表、臺灣高等法院被告全國前案紀錄表、法務部人犯在監在
    押明細表各一份在卷足憑，其於有期徒刑執行完畢五年內，再犯有期徒刑以上之
    罪，為累犯，應依刑法第四十七條之規定，加重其刑。爰審酌被告因施用第二級
    毒品安非他命之行為甫經觀察、勒戒執行完畢，復犯本件之罪，顯無確切戒斷毒
    品之決心，及其犯罪手段、施用次數、所生危害及事後未能坦承犯行之態度暨公
    訴檢察官予以量刑之請求等一切情狀，量處如主文所示之刑，以資警戒。另扣案
    之器具磅秤、安非他命吸食器、分裝管及法碼等物，不能證明為被告所有，已如
    前述，亦非違禁物，爰不為沒收之諭知，併予敘明。
據上論斷，應依刑事訴訟法第二百九十九條第一項前段，毒品危害防制條例第十條第
二項，刑法第十一條、第四十七條，判決如主文。
本案經檢察官黃棋安到庭執行職務。
中      華      民      國    九十二    年      三      月    二十五    日
                                  臺灣苗栗地方法院刑事第二庭
                                   法  官  黃  賢  婷
右正本證明與原本無異。
如不服本判決，得於判決書送達之翌日起十日內，以書狀敘述理由，向本庭提出上訴
。
                                      書記官  陳  文  聰
中      華      民      國    九十二    年      三      月    二十五    日
附錄法條
一、施用第一級毒品者，處六月以上五年以下有期徒刑。
二、施用第二級毒品者，處三年以下有期徒刑。


司法院資訊處製作；財團法人民間司法改革基金會備份。
